【裁判字號】    91,自,1021
【裁判日期】    920718
【裁判案由】    違反動產擔保交易法
【裁判全文】
臺灣臺中地方法院刑事判決                        九十一年度自字第一二一號
    自  訴  人  丙○○即光華機車行
    代  理  人  丁○○
                乙○○
    被      告  甲○○
右列被告因違反動產擔保交易法案件，經自訴人提起自訴，本院判決如左：
    主    文
甲○○動產擔保交易之債務人，意圖不法之利益，將標的物遷移，致生損害於債權人
，處拘役參拾日，如易科罰金，以參佰元折算壹日。
    事    實
一、甲○○於民國八十八年八月十三日，以動產擔保交易附條件買賣之方式，向丙○
    ○即光華機車行購買車牌號碼ＳＵＤ–一四三號機車一部，並約定由甲○○為動
    產擔保交易之債務人，分期總價金新台幣（下同）一萬八千八百七十元，自備款
    三千元，分期款項自八十八年八月十三日起分三期給付，每月一期，每期付款六
    千二百九十元，標的物存放地點為臺中縣大里市○○街一八九號甲○○之住處，
    在價金未付清之前，標的物所有權仍屬於出賣人所有，買受人僅得依約占有使用
    ，不得任意遷移或為其他處分。詎甲○○於取得標的物該車後，僅於八十八年十
    二月十二日繳付三千元之分期款項，其後竟即拒不支付分期項款，而基於意圖為
    自己不法利益之犯意，於八十八年十二月十二日後某日，將該標的物機車遷移他
    處，致生損害於債權人丙○○即光華機車行。
二、案經丙○○即光華機車行提起自訴。
    理    由
一、訊據被告甲○○固坦認其曾以動產擔保附條件買賣之方式向自訴人購買前揭機車
    ，並僅繳付自備款及分期款項各三千元，迄仍積欠自訴人部分分期款項未償，而
    機車現已不知去向等情不諱，復核與自訴人之代理人丁○○、乙○○指訴之情節
    相符，且有客戶繳費明細表、附條件買賣契約書、行照及存證信函在卷足證；惟
    被告仍矢口否認其有何違反動產擔保交易法之犯行，辯稱：其雖事後無力繳款，
    然該機車仍舊停放在前揭約定存放地點，迨至八十八年間因其違規停車始遭拖吊
    他處，其並無將機車遷移他處之行為，亦無為自己不法利益之意圖云云。然查，
    自八十八年迄今，臺中市警察局並無拖吊前揭車輛之紀錄等情，既有臺中市警察
    局九十二年二月十二日函附卷可參，且被告復自承其事後未曾收過違規停車之舉
    發單，亦未向警局申報車輛失竊等語在卷，自足認前揭車輛乃遭被告遷移他處，
    而被告不僅未依約繳付分期車款，顯有為自己不法利益之意圖，且有擅自將車輛
    遷移之行為，甚為卓然。是被告上開辯解，顯屬矯飾之詞，委無可取，本件事證
    已臻明確，被告之犯行，堪以認定。
二、被告甲○○為動產擔保交易之債務人，其於購得標的物後，任意遷移，並拒納餘
    款，其有不法利益之意圖，並致生損害於丙○○即光華機車行甚明。核被告甲○
    ○所為，係犯動產擔保交易法第三十八條之罪。爰審酌被告已繳納價款六千元，
    僅餘部分款項未繳付，其犯罪之動機、目的及態度尚稱良好等一切情狀，量處如
    主文所示之刑，並諭知易科罰金折算之標準。
據上論斷，應依刑事訴訟法第三百四十三條、第二百九十九條第一項前段，動產擔保
交易法第三十八條，刑法第十一條前段、第四十一條第一項前段，罰金罰鍰提高標準
條例第一條前段、第二條，判決如主文。
中      華      民      國    九十二      年    七      月    十八      日
                              臺灣臺中地方法院刑事第二庭
                                      法  官  許  惠  瑜
右正本證明與原本無異。
如不服本判決，應於送達後十日內向本院提出上訴狀（須附繕本），上訴於台灣高等
法院台中分院。
                                      書記官
中      華      民      國    九十二      年    七      月    十八      日
附錄條文：
動產擔保交易法第三十八條
動產擔保交易之債務人，意圖不法之利益，將標的物遷移、出賣、出質、移轉、抵押
或為其他處分，致生損害於債權人者，處三年以下有期徒刑、拘役或科或併科六千元
以下之罰金。


司法院資訊處製作；財團法人民間司法改革基金會備份。
